臺灣臺東地方法院民事裁定　　　　　　　　100年度監字第2號
聲　請　人　張光華
相對人即受
監護宣告人　張光志
關　係　人　張慶來
上列當事人聲請選定會同開具財產清冊之人事件，本院裁定如下
：
    主  文
選定張慶來（男，民國○○○年○月○日生，身分證統一編號：
Ｚ000000000號）為會同開具受監護宣告人張光志（男
，民國○○○年○月○○○日生，身分證統一編號：Ｚ0000
00000號）財產清冊之人。
程序費用由相對人負擔。
    理  由
一、聲請意旨略以：相對人為聲請人之弟，前於民國98年6月9日
    經臺灣板橋地方法院以98年度禁字第190 號民事裁定宣告為
    禁治產人即受監護宣告之人，並以98年度監字第296 號民事
    裁定選定聲請人為監護人。然聲請人為相對人利益有處分相
    對人所有不動產之必要，而相對人係98年11月23日前受禁治
    產宣告，依法須先選任會同開具財產清冊之人，再共同開具
    財產清冊陳報法院後始得為之，爰依法聲請選定關係人張慶
    來為會同開具財產清冊之人等語，並提出親屬系統表及戶籍
    謄本等件為證。
二、按民法總則於97年5月2日修正之條文施行前，已為禁治產宣
    告者，視為已為監護宣告；繫屬於法院之禁治產事件，其聲
    請禁治產宣告者，視為聲請監護宣告；聲請撤銷禁治產宣告
    者，視為聲請撤銷監護宣告，並均於修正施行後，適用修正
    後之規定，民法總則施行法第4條定有明文。又97年5月2日
    民法總則修正條文，業於98年11月23日施行，故相對人張光
    志應視為已受監護宣告，合先敘明。
三、次按受監護宣告之人應置監護人；法院為監護之宣告時，應
    依職權就配偶、四親等內之親屬、最近一年有同居事實之其
    他親屬、主管機關、社會福利機構或其他適當之人選定一人
    或數人為監護人，並同時指定會同開具財產清冊之人，修正
    後之民法第1110條、第1111條第1項定有明文。
四、經查：聲請人主張相對人經臺灣板橋地方法院以98年度禁字
    第190 號民事裁定宣告為禁治產人即受監護宣告之人，並以
    98年度監字第296 號民事裁定選任其擔任相對人之監護人等
    事實，業據本院依職權查閱前揭民事裁定屬實。又聲請人為
    相對人之二哥，關係人張慶來則係相對人之表哥，茲據聲請
    人到庭陳稱：相對人雖有五名姐妹及三名兄弟，但其他兄弟
    都不管，姐妹也已經嫁人，兩造現在相依為命，相對人只有
    伊在照顧等語（參見本院100年4月25日調查筆錄，卷第24頁
    ）；另關係人張慶來亦到庭陳明同意擔任會同開具財產清冊
    之意願（參見本院卷第26頁），本院審酌兩造現在相依為命
    、互相照顧，聲請人為相對人之主要照顧者，關係人則對兩
    造現況甚為瞭解，依相對人之最佳利益考量，認由關係人張
    慶來擔任會同開具相對人財產清冊之人，應無不妥，爰裁定
    如主文所示。
四、依非訟事件法第21條第1項，裁定如主文所示。
中    華    民    國    100   年    4     月    29    日
                    家事法庭法  官  康文毅
以上為正本係照原本作成。
如對本裁定抗告，須於裁定送達後10日內，向本院提出抗告狀，
並應繳納抗告費新臺幣1000元。
中    華    民    國    100   年    4     月    29    日
                            書記官  高美枝